臺灣板橋地方法院刑事判決
公　訴　人　臺灣板橋地方法院檢察署檢察官
被　　　告　洪廣佳
上列被告因違反毒品危害防制條例案件，經檢察官提起公訴（
100年度毒偵字第4892號），因被告於準備程序中為有罪之陳述
，本院合議庭裁定由受命法官獨任進行簡式審判程序審理，判決
如下：
    主  文
洪廣佳施用第一級毒品，累犯，處有期徒刑玖月；扣案之注射針
筒壹支沒收。又施用第二級毒品，累犯，處有期徒刑伍月。應執
行有期徒刑壹年；扣案之注射針筒壹支沒收。
    事  實
一、洪廣佳前因施用毒品案件，經裁定送觀察、勒戒後，認無繼
    續施用毒品之傾向，於民國93年11月24日執行觀察、勒戒完
    畢釋放，並由臺灣屏東地方法院檢察署檢察官以93年度毒偵
    字第2150號為不起訴處分；又因施用第一級毒品案件，經臺
    灣屏東地方法院以96年度訴字第210號判決判處有期徒刑10
    月確定，嗣經同法院以96年度聲減字第743號裁定減為有期
    徒刑5月在案，復因竊盜案件，由臺灣屏東地方法院以96年
    度易字第586 號判處應執行有期徒刑1 年10月確定，並經同
    法院以96年度聲字第889 號裁定與前揭有期徒刑5 月定應執
    行刑為有期徒刑2 年1 月，洪廣佳在監執行至97年12月24
    日因縮刑假釋出監並付保護管束，迄98年7 月3 日保護管束
    期滿假釋未經撤銷，前開刑期視為執行完畢。詎其猶不知悔
    改，分別基於施用第一級毒品海洛因、第二級毒品甲基安非
    他命之犯意，先於100 年4 月19日上午7 時許，在新北市○
    ○區○○路某處，向真實姓名年籍不詳綽號「阿龍」之成年
    男子購得第一級毒品海洛因1 包而持有，另於不詳時間地點
    購得第二級毒品甲基安非他命後，分別於同年月20日16時許
    ，在臺北市信義區某建築工地之廁所內，將上開海洛因摻水
    後再予針筒注射之方式，施用第一級毒品海洛因1 次，再於
    同日16時30分許，在上址以將甲基安非他命放於鋁箔紙上燃
    燒吸食煙霧之方式，施用第二級毒品甲基安非他命1 次。嗣
    於100 年4 月20日23時30分許，經警在桃園縣八德市○○路
    39號前發現洪廣佳形跡可疑，警方因此懷疑洪廣佳施用毒品
    ，遂上前盤查，而於洪廣佳身上扣得注射針筒1 支，並採集
    其尿液檢體送驗後，呈鴉片類及安非他命類陽性反應，始悉
    上情。
二、案經桃園縣政府警察局八德分局移送臺灣桃園地方法院檢察
    署陳請臺灣高等法院檢察署檢察長令轉臺灣板橋地方法院檢
    察署檢察官偵查起訴。
    理  由
壹、程序事項
一、本件被告洪廣佳所犯者非為死刑、無期徒刑、最輕本刑為3
    年以上有期徒刑之罪或高等法院管轄第一審案件，其於準備
    程序進行中，先就被訴事實為有罪之陳述，經告知其簡式審
    判程序之旨，並聽取公訴人、被告之意見後，本院業已依刑
    事訴訟法第273 條之1 第1 項之規定，裁定由受命法官獨任
    以簡式審判程序進行本案之審理。是依刑事訴訟法第273 條
    之2 之規定，本件之證據調查，即不受同法第159 條第1 項
    、第161 條之2 、第161 條之3 、第163 條之1 及第164 條
    至第170 條規定之限制。
二、再本件被告洪廣佳施用第一級、第二級毒品之地點均為臺北
    市信義區，檢察官於100 年7 月28日起訴繫屬本院時（參本
    院卷第1 頁收狀戳章）之住居所，則均為如年籍欄所示屏東
    縣佳冬鄉（被告於經警查獲時雖陳報其居所地為新北市○○
    區○○路238 巷3 樓，然被告於本院100 年9 月20日準備程
    序中供稱該處為工作時由雇主提供之住宿地點，且僅於今年
    3 月份起住到5 月1 日止等語，足見該處並非檢察官起訴時
    被告之居所），上開地點雖均非本院管轄區域，惟被告洪廣
    佳於警詢中坦承其所施用之海洛因係在新北市○○區○○路
    一帶所購得（詳參偵查卷第6 頁背面倒數第3 行），應堪認
    定其持有上開毒品之犯罪地已在本院所轄區域內，是就被告
    本件犯行，本院仍得依法管轄審判，合先敘明。
貳、實體事項
一、上揭事實，業據被告於本院準備程序及審理時坦承在卷，施
    用第一級毒品部分，並據被告於警詢、檢察官偵查中自承不
    諱，且其為警查獲後所採集之尿液經送驗結果，呈嗎啡、可
    待因、安非他命及甲基安非他命之陽性反應，此有100年5月
    10日正修科技大學超微量研究科技中心出具尿液檢體編號
    K-0000000之尿液檢驗報告1份、桃園縣政府警察局八德分局
    被採尿人尿液暨毒品真實姓名與編號對照表1紙附卷可稽（
    見偵查卷第21頁、第46頁），並有注射針筒1支扣案可證，
    足認被告之自白與事實相符。再者，被告前因施用毒品案件
    ，經裁定送觀察、勒戒後，認無繼續施用毒品之傾向，於93
    年11月25日執行觀察、勒戒完畢釋放，並由臺灣屏東地方法
    院檢察署檢察官以93年度毒偵字第2150號為不起訴處分，又
    因施用第一級毒品案件，經臺灣屏東地方法院以96年度訴字
    第210 號判決判處有期徒刑10月確定乙節，有臺灣高等法院
    被告前案紀錄表1 份在卷可考，足認被告此次施用毒品犯行
    ，已非毒品危害防制條例第20條第3 項所稱「5 年後再犯」
    之情形，自應由檢察官依法訴追（最高法院95年度第7 次刑
    事庭會議決議參照）。從而本案事證明確，被告犯行堪予認
    定。
二、論罪科刑：
(一)查海洛因、甲基安非他命分係毒品危害防制條例第2條第2項
    第1款、第2款所定之第一級、第二級毒品。核被告所為，係
    犯毒品危害防制條例第10條第1項之施用第一級毒品罪，及
    同條第2項之施用第二級毒品罪。被告為施用而持有海洛因
    、甲基安非他命之低度行為，分別為施用之高度行為所吸收
    ，均不另論罪。再者被告有如犯罪事實欄所述之有期徒刑執
    行完畢之事實，有臺灣高等法院被告前案紀錄表1份在卷可
    考，其受有期徒刑之執行完畢，5年內故意再犯本案有期徒
    刑以上之2罪，均為累犯，皆應依刑法第47條第1項加重其刑
    。所犯上開2罪，犯意各別，行為互殊，應分論併罰。
(二)爰審酌被告前已因施用毒品獲得不起訴處分之寬典，又迭經
    法院論罪科刑，竟仍不知戒除，顯然漠視法令之禁制，惟犯
    罪後坦承犯行，且所犯之施用毒品犯行乃戕害自己身心健康
    ，並未危及他人等一切情狀，分別量處如主文所示之刑，併
    定其應執行之刑。
(三)扣案之注射針筒1支，係供施用第一級毒品之用，且為被告
    所有，業據被告供承在卷，爰依刑法第38條第1項第2款、第
    3 項規定，於主文欄各該罪項下併予宣告沒收。
三、據上論斷，應依刑事訴訟法第273條之1、第299條第1項前段
    ，毒品危害防制條例第10條第1項、第2項，刑法第11條前段
    、第47條第1項、第51條第5款、第38條第1項第2款、第3項
    ，判決如主文。
本案經檢察官吳文正到庭執行職務。
中    華    民    國  100     年    10    月    4    日
                  刑事第七庭法  官  陳伯厚
上列正本證明與原本無異。
如不服本判決，應於判決送達後10日內敘明上訴理由，向本院提
出上訴狀 (應附繕本) ，上訴於臺灣高等法院。其未敘述上訴理
由者，應於上訴期間屆滿後20日內向本院補提理由書「切勿逕送
上級法院」。
                            書記官  田世杰
中    華    民    國   100    年    10    月    4     日